【裁判字號】    99,訴,269
【裁判日期】    990921
【裁判案由】    偽造文書等
【裁判全文】
臺灣宜蘭地方法院刑事判決               99年度訴字第269號
公  訴  人  臺灣宜蘭地方法院檢察署檢察官
被      告  甲○○
上列被告因犯偽造文書等案件，經檢察官提起公訴（99年度偵字
第2538號），本院合議庭裁定適用簡式審判程序，爰不經通常程
序判決如下：
    主  文
甲○○竊盜，累犯，處有期徒刑參月，如易科罰金，以新臺幣壹
仟元折算壹日。又犯行使偽造私文書罪，累犯，處有期徒刑參月
，如易科罰金，以新臺幣壹仟元折算壹日。如附表編號1所示偽
造「乙○○」之簽名均沒收。又犯行使偽造私文書罪，累犯，處
有期徒刑參月，如易科罰金，以新臺幣壹仟元折算壹日。如附表
編號2所示偽造「乙○○」之簽名均沒收。又犯行使偽造私文書
罪，累犯，處有期徒刑參月，如易科罰金，以新臺幣壹仟元折算
壹日。如附表編號3、4所示偽造「乙○○」之簽名均沒收。應執
行有期徒刑拾月，如易科罰金，以新臺幣壹仟元折算壹日。如附
表編號1、2、3、4所示偽造「乙○○」之簽名均沒收。
    犯 罪 事 實
一、甲○○前因犯施用毒品案件，經臺灣板橋地方法院以95年度
    訴字第1328號、95年度訴字第3306號判決處有期徒刑7月、8
    月確定，上開2罪，於民國96年8月9日縮刑期滿執行完畢。
    詎仍不知悔改，於97年3月15日上午6時許，在臺北市○○區
    ○○路402巷底紗帽路42號「紗帽谷餐廳」內，徒手竊取乙
    ○○洗溫泉時置放於該處之背包【內有行動電話、車鑰匙、
    衣服、錢包、現金新臺幣（下同）1、2千元、信用卡、金融
    卡、健保卡、身分證等物】。甲○○於竊得乙○○前開財物
    後，竟另基於行使偽造私文書及意圖為自己不法所有詐欺之
    犯意，持乙○○之身分證及健保卡於附表所示之時間、地點
    ，在附表所載之行動電話申請書及同意書上，偽造乙○○之
    簽名，用以偽造乙○○名義申請行動電話之私文書，再持以
    向附表所載之通訊行及電信公司申請行動電話而行使之，致
    使附表所載之通訊行及電信公司陷於錯誤，誤以為係乙○○
    本人申辦行動電話，而交付甲○○申請門號配送之手機，甲
    ○○因而詐欺得逞，甲○○詐得電信公司之手機後，持往臺
    北縣三重市重新橋下跳蚤市場變賣得款花用。嗣因甲○○另
    涉犯竊盜案件，由臺灣板橋地方法院檢察署檢察官以98年度
    偵字第28615號案件偵辦，甲○○於98年10月30日上午9時47
    分許，於有偵查犯罪權限之機關或個人知悉其為前開竊盜等
    犯行前，向檢察官自首前開犯行。
二、案經臺灣宜蘭地方法院檢察署檢察官簽分偵查後起訴。
    理  由
一、上開犯罪事實，業據被告於偵查及本院審理時均坦承不諱，
    並經被害人乙○○證述明確，復有臺灣大哥大股份有限公司
    2010年5月6日法大字099063113號函暨其附件（基本資料查
    詢、臺灣大哥大行動通信網路業務服務申請書）、遠傳電信
    股份有限公司99年5月7日傳真資料（行動電話/第三代行動
    電話服務申請書）、威寶電信股份有限公司2010年5月12日
    傳真資料（行動電話服務申請書、暢打專案同意書各2份）
    在卷可稽，核均與被告前開任意性自白之事實相符，自堪信
    為真實。綜上所述，本件事證明確，被告前開犯行均堪以認
    定，均應依法論科。
二、核被告所為，係犯刑法第320條第1項之竊盜罪、刑法第216
    條、第210條之行使偽造私文書罪與刑法第339條第1項之詐
    欺取財罪。其偽造署押為偽造私文書之階段行為，偽造私文
    書之低度行為，為其後行使偽造私文書之高度行為所吸收，
    均不另論罪。被告以一行為犯行使偽造私文書與詐欺取財罪
    ，為想像競合犯，依刑法第55條規定，應從一重之行使偽造
    私文書罪處斷。被告就附表編號3、4所示之犯行，係於同時
    、同地實施，且侵害同一法益，依一般社會觀念評價，難以
    強行分開，應屬接續犯，屬單純一罪。被告所犯上開竊盜、
    附表編號1、2及附表編號3、4所示之行使偽造私文書之4罪
    ，犯意各別，行為互殊，應分論併罰。查被告前因犯施用毒
    品案件，經臺灣板橋地方法院以95年度訴字第1328號、95年
    度訴字第3306號判決處有期徒刑7月、8月確定，上開2罪，
    於96年8月9日縮刑期滿執行完畢，有卷附臺灣高等法院被告
    前案紀錄表可按，其受有期徒刑之執行完畢後，5年內故意
    再犯本件有期徒刑以上之罪，均為累犯，均應依法加重其刑
    。被告為上開犯行後，於有偵查犯罪權限機關知悉前即向檢
    察官自首，為對未發覺之犯罪自首而接受裁判，均應依法減
    輕其刑，並依法先加後減之。爰審酌被告犯罪之動機、目的
    、造成被害人遭冒名之損害以及電信公司對行動電話使用者
    管理之正確性，及犯罪後坦承犯行態度尚稱良好等一切情狀
    ，分別量處如主文所示之刑，並諭知易科罰金之折算標準。
    並定其應執行之刑及諭知易科罰金之折算標準。至被告偽造
    「乙○○」之名義申請如附表所示之行動電話，其上偽造之
    「乙○○」署押，均應依刑法第219條沒收之。
據上論斷，應依刑事訴訟法第273條之1、第299條第1項前段，刑
法第320條第1項、第216條、第210條、第339條第1項、第55條、
第47條第1項、第62條前段、第41條第1項前段、第8項、第51條
第5款、第219條，刑法施行法第1條之1第1項、第2項前段，判決
如主文。
本案經檢察官劉惟宗到庭執行職務
中    華    民    國    99    年    9     月    21    日
                  刑事第三庭法  官  鄭貽馨
以上正本證明與原本無異。
如不服本判決應於收受送達後十日內向本院提出上訴書狀，並應
敘述具體理由；其未敘述上述理由者，應於上訴期間屆滿後二十
日內向本院補提理由書(均須按他造當事人之人數附繕本)「切勿
逕送上級法院」。
                            書記官  高雪琴
中    華    民    國    99    年    9     月    21    日
附表：
 ┌─┬────┬───────────┬────┬──────┬──────┬──────┬──────┐
 │編│申請門號│申辦行動電話地點      │電信公司│申請門號    │偽造文書名稱│偽造之簽名  │詐得財物    │
 │號│時    間│                      │        │號    碼    │            │            │            │
 ├─┼────┼───────────┼────┼──────┼──────┼──────┼──────┤
 │01│97/10/25│基隆市○○街319之7號1 │臺灣大哥│0000-000-000│行動電信網路│「乙○○」簽│行動電話1支 │
 │  │        │樓「陸陸屋企業社」    │大股份有│            │業務服務申請│名貳枚      │            │
 │  │        │                      │限公司  │            │書          │            │            │
 ├─┼────┼───────────┼────┼──────┼──────┼──────┼──────┤
 │02│97/10/25│「遠傳電信基隆大武崙特│遠傳電信│0000-000-000│行動電話/第 │「乙○○」簽│行動電話1支 │
 │  │        │約服務中心」          │股份有限│            │三代行動電話│名貳枚      │            │
 │  │        │                      │公司    │            │服務申請書  │            │            │
 ├─┼────┼───────────┼────┼──────┼──────┼──────┼──────┤
 │03│97/10/26│臺北縣土城市○○路○段 │威寶電信│0000-000-000│行動電話服務│「乙○○」簽│行動電話1支 │
 │  │        │48號「威寶電信土城學府│股份有限│            │申請書      │名壹枚      │            │
 │  │        │特約服務中心」        │公司    │            ├──────┼──────┤            │
 │  │        │                      │        │            │暢打專案同意│「乙○○」簽│            │
 │  │        │                      │        │            │書          │名壹枚      │            │
 ├─┼────┼───────────┼────┼──────┼──────┼──────┼──────┤
 │04│97/10/26│臺北縣土城市○○路○段 │威寶電信│0000-000-000│行動電話服務│「乙○○」簽│行動電話1支 │
 │  │        │48號「威寶電信土城學府│股份有限│            │申請書      │名壹枚      │            │
 │  │        │特約服務中心」        │公司    │            ├──────┼──────┤            │
 │  │        │                      │        │            │暢打專案同意│「乙○○」簽│            │
 │  │        │                      │        │            │書          │名壹枚      │            │
 └─┴────┴───────────┴────┴──────┴──────┴──────┴──────┘
附錄本案論罪科刑法條全文：
中華民國刑法第320條第1項
意圖為自己或第三人不法之所有，而竊取他人之動產者，為竊盜
罪，處5年以下有期徒刑、拘役或5百元以下罰金。
中華民國刑法第210條
偽造、變造私文書，足以生損害於公眾或他人者，處5年以下有
期徒刑。
中華民國刑法第339條第1項
意圖為自己或第三人不法之所有，以詐術使人將本人或第三人之
物交付者，處5年以下有期徒刑、拘役或科或併科1千元以下罰金
。

司法院資訊處製作；財團法人民間司法改革基金會備份。
